臺灣嘉義地方法院刑事判決
111年度訴字第213號
公  訴  人  臺灣嘉義地方檢察署檢察官
被      告  侯○○


上列被告因家庭暴力之傷害案件，經檢察官提起公訴（１１１年度
偵字１３７４號），本院判決如下：
    主  　文
侯○○犯傷害罪，處拘役貳拾日，如易科罰金，以新臺幣壹仟
元折算壹日。
　　犯罪事實
一、侯○○與侯○○係兄弟，其等２人間具有家庭暴力防治法第３條第
    ４款之家庭成員關係，平日比鄰而居，共用門牌號碼嘉義縣○
    ○鄉○○村○○○○○○○號。侯○○於民國１１０年２月９日上午６時５５分許
    ，在其上址住處前，本欲駕駛自用小客車外出購買早餐，適
    遇侯○○及侯○○之妻郭○○（所涉傷害等罪嫌，業經臺灣嘉義地
    方檢察署檢察官以１１０年度偵字第３９９３號為不起訴處分，再
    經臺灣高等檢察署臺南檢察分署檢察長以１１０年度上聲議字
    第１４０２號駁回再議確定）先後上前與之對話，而侯○○於過程
    中因與侯○○發生口角，乃下車與侯○○爭執，詎侯○○心有不滿
    ，竟基於傷害人身體之犯意，徒手與侯○○拉扯，２人拉扯至
    侯○○上址住處大門口旁之磁磚圍牆與○○公廟前時，侯○○因侯
    ○○之推擠、拉扯或腳踢，致身體仰倒，後腦杓撞擊其上址住
    處大門口旁磁磚圍牆之轉角處，因此受有腦震盪、頭皮裂傷
    ２公分之傷害（侯○○所涉傷害罪嫌，業據本院以１１０年度訴字
    第４１２號判決判處罪刑確定）。
二、案經侯○○訴由嘉義縣警察局民雄分局報告臺灣嘉義地方檢
    察署檢察官偵查起訴。
　　理　　由
一、證據能力之認定：
    查本判決後述所引用之供述證據，檢察官及被告侯○○於本
    院審理中均表示沒有意見而不予爭執（見本院卷第３１、８６頁
    ），且迄至言詞辯論終結前均未聲明異議，本院審酌上開證
    據資料製作時之情況，尚無違法不當及證明力明顯過低之瑕
    疵，亦認為以之作為證據應屬適當，爰依刑事訴訟法第１５９
    條之５之規定，認均有證據能力。其餘資以認定本案犯罪事
    實之非供述證據，亦查無係公務員違反法定程序取得之情，
    依刑事訴訟法第１５８條之４規定反面解釋，洵具證據能力。
二、認定犯罪事實所憑之證據及理由：　
　　訊據被告侯○○固坦承於前揭時間、地點與告訴人侯○○發生拉
    扯，然否認涉有何傷害犯行，並辯稱：告訴人把我拉過去廟
    那邊就自己跌倒了，告訴人之傷勢是他自己跌倒受傷的云云
    。經查：
（一）被告於１１０年２月９日上午６時５５分許，在其上址住處前，本
      欲駕駛自用小客車外出購買早餐，適遇告訴人及其妻郭○○
      先後上前與之對話，過程中因與告訴人發生口角，乃下車
      與告訴人爭執，並與告訴人互相拉扯，其等２人一路拉扯
      至告訴人上址住處大門口旁之磁磚圍牆與○○公廟前，其間
      告訴人仰倒，受有腦震盪、頭皮裂傷２公分之傷害等情，
      業據被告於另案（按即侯○○提告侯○○傷害之案件，以下均
      稱另案）警詢、檢察事務官詢問、本院審理及本案檢察官
      訊問、本院審理中供認：１１０年２月９日案發當天早上，我
      在家門前要開車去外面買早餐，郭○○先走到我車子旁邊說
      有事要跟我講，後來侯○○跟著走過來，我下車之後被侯○○
      拉到他們家旁邊１間○○公廟，我也有拉侯○○，我們之間有
      相互拉扯，侯○○在廟那邊有跌倒，我有看到侯○○之後腦杓
      有流血，侯○○跌倒的時候臉是朝向天空等情不諱（見警８１
      ４６號影卷第８頁，偵３９９３號影卷第４７頁，偵１３７４號卷第３４
      頁，本院訴４１２號影卷第４４至４６頁，本院訴２１３號卷第１０６
      至１０７、１０９至１１０頁），核與證人即告訴人侯○○於另案警
      詢、檢察事務官詢問、本院審理及本案警詢、檢察官訊問
      、本院審理中證述之情節（見警８１４６號影卷第２頁，偵３９９
      ３號影卷第６１至６２頁，本院訴４１２號影卷第３、７至８、５１頁
      ，警１３１７號卷第５至６頁，偵１３７４號卷第３２頁，本院訴２１３
      號卷第５９至６１、６４至６９頁），與證人即告訴人之妻郭○○於
      另案警詢、檢察事務官詢問及本案警詢、檢察官訊問、本
      院審理中證述之內容（見警８１４６號影卷第５頁，偵３９９３號
      影卷第６１至６２頁，警１３１７號卷第７至８頁，偵１３７４號卷第３３
      頁，本院訴２１３號卷第９３至９７、９９至１０１頁），大致相符，
      並有告訴人之中國醫藥大學北港附設醫院診斷證明書１紙
      、告訴人傷勢照片１張、ＧＯＯＧＬＥ地圖列印資料２紙及另案檢
      察事務官、本院審理中針對現場監視錄影器影像光碟所製
      作之勘驗筆錄各１份附卷可稽（見警１３１７號卷第９至１０頁，
      偵３９９３號影卷第１７至３９頁，本院訴４１２號影卷第１５至３５頁
      ），首堪認定。
（二）告訴人係因遭被告推擠、拉扯或腳踢，方才仰倒，後腦杓
      撞擊其上址住處大門口旁磁磚圍牆之轉角處，因而受有上
      開腦震盪、頭皮裂傷２公分之傷勢乙節，業據證人侯○○於
      歷次警詢、檢察事務官詢問、檢察官訊問及本院審理中證
      稱：被告下車之後，我跟被告有相互拉扯、手有互相揮打
      ，被告推我去撞牆壁，導致我後腦撞一個洞，我被推倒之
      後就迷迷糊糊的，頭很痛、暈眩，我受傷部位是在後腦勺
      ，有流血，我當天就有去就醫，我太太郭○○陪我去的，我
      跟被告有拉扯到○○公廟那邊，但我只知道被告推倒我，不
      清楚被告是怎麼推我，我太太郭○○事後有跟我說被告推我
      ，又掐我脖子，沒有她救我，我就完蛋了等語明確（見警
      ８１４６號影卷第２頁，偵３９９３號影卷第６１至６２頁，本院訴４１２
      號影卷第３、７至８、５１頁，警１３１７號卷第５至６頁，偵１３７４
      號卷第３２頁，本院訴２１３號卷第６０至６１、６３至６５、６７至６９
      頁），核與證人郭○○於歷次警詢、檢察事務官詢問、檢察
      官訊問及本院審理中證稱：我在１１０年２月７日聽侯○○說他
      時常遭到被告毆打，所以案發當天（９日）早上我見被告
      要出門，就請他先停車，想了解為什摩被告要打侯○○，結
      果被告下車之後就推侯○○，侯○○就跟被告起衝突，雙方發
      生激烈拉扯，他們一直拉扯到旁邊的廟，被告與侯○○２人
      都有用手互相打來打去，也有用腳踢對方，踢來踢去，在
      這過程中侯○○因被告之拉扯或腳踢撞到而跌倒，侯○○後腦
      杓撞到侯○○住處門口旁磁磚圍牆之轉角處，該轉角處就在
      廟柱子旁邊，侯○○人就倒在圍牆轉角與廟柱子中間之階梯
      上，侯○○流蠻多血的，衣服上都是，侯○○不是自己跌倒的
      ，是因為被告之拉扯、腳踢才跌倒的，侯○○倒地時，被告
      還有上去掐他脖子，我趕緊上前把被告扳開等語（見警８１
      ４６號影卷第５頁，偵３９９３號影卷第６２頁，警１３１７號卷第７至
      ８頁，偵１３７４號卷第３３頁，本院訴２１３號卷第９３至９７、９９至
      １０１頁）大致相為吻合。參以證人郭○○雖係告訴人之配偶
      ，與告訴人關係密切，然其上開證詞客觀平實，並非一昧
      指責被告之不是，反係就對告訴人有利、不利之部分均有
      一併證述，並無故為對告訴人有利偏頗，可見證人郭○○前
      揭所證，與事實相符，應可採信，被告確有推擠、拉扯或
      腳踢告訴人，以致告訴人仰倒，後腦勺撞擊其上址住處大
      門口旁磁磚圍牆之轉角處，因而受有上開傷勢。被告雖以
      上詞置辯，然觀之上開ＧＯＯＧＬＥ地圖列印資料，從告訴人上
      址住處大門口至一旁○○公廟之間，並無任何突起或障礙物
      ，衡諸常情，告訴人實無可能在沒有外力介入之情形下，
      無端自行仰倒，後腦杓大力撞擊其上址住處大門口旁磁磚
      圍牆之轉角處，是被告上開所辯告訴人係自己跌倒受傷云
      云，顯與事實不符，不可採信。
（三）綜上所述，本案事證明確，被告上開犯行，洵堪認定，應
      予依法論科。
三、所犯法條及刑之酌科：
（一）核被告侯○○所為，係犯刑法第２７７條第１項之傷害罪。又被
      告係告訴人之胞兄乙節，業據被告與告訴人供述明確，其
      等間具有家庭暴力防治法第３條第４款之家庭成員關係，故
      被告對告訴人所為之傷害行為，亦屬家庭暴力防治法第２
      條所稱之家庭暴力行為而構成家庭暴力罪，惟因家庭暴力
      防治法對於家庭暴力罪並無科處刑罰規定，自應依前揭規
      定論科，附此敘明。
（二）爰以行為人之責任為基礎，審酌被告：（１）前僅於９９年
      間，因傷害等案件，經本院判處拘役刑確定，此外別無其
      他犯罪科刑紀錄，有臺灣高等法院被告前案紀錄表１份存
      卷可考，素行尚可；（２）僅因細故與告訴人發生口角爭
      執，即率爾與告訴人互相拉扯，致告訴人仰倒，撞擊牆壁
      轉角，因而受有腦震盪及頭皮裂傷２公分之傷害，所為應
      予非難；（３）犯後未能坦然面對己身犯行，亦未與告訴
      人達成和解，態度難認良好；（４）犯罪之動機、目的、
      手段、對告訴人所造成之傷害程度，及被告自述國小畢業
      之智識程度、目前空閒時務農、已婚、育有３名子女，惟
      其中２名子女已離世（見本院訴字２１３號卷第９０頁）等一切
      情狀，而量處如主文所示之刑，並諭知易科罰金之折算標
      準。
據上論斷，應依刑事訴訟法第２９９條第１項前段，刑法第２７ ７條第
２項、第４１條第１項前段，刑法施行法第１條之１第１項，判決如主
文。
本案經檢察官江炳勳提起公訴、檢察官廖俊豪、林津鋒到庭執行
職務。　　　
中　　華　　民　　國　　111 　年　　10　　月　　5 　　日
                  刑事第九庭  審判長法  官  康敏郎
                                    法  官  簡仲頤
                                    法  官  沈芳伃
以上正本證明與原本無異。
如不服本判決應於收受判決後20日內向本院提出上訴書狀，並應敘述具體理由；其未敘述上訴理由者，應於上訴期間屆滿後20日內向本院補提理由書（均須按他造當事人之人數附繕本）「切勿逕送上級法院」。告訴人或被害人如對於本判決不服者，應具備理由請求檢察官上訴，其上訴期間之計算係以檢察官收受判決正本之日期為準。　　　　　　　　　　　　　　　　　　
中　　華　　民　　國　　111 　年　　10　　月　　5 　　日
                                    書記官  吳明蓉
附錄本案論罪科刑法條：
中華民國刑法第２７７條第１項：
傷害人之身體或健康者，處５年以下有期徒刑、拘役或５０萬元以
下罰金。